【裁判字號】    95,訴,222
【裁判日期】    950510
【裁判案由】    搶奪
【裁判全文】
臺灣彰化地方法院刑事判決               95年度訴字第222號
公  訴  人  臺灣彰化地方法院檢察署檢察官
被      告  丙○○
                    （現因另案於臺灣彰化監獄彰化分監執行
上列被告因搶奪案件，經檢察官提起公訴 （95年度偵字第431號
），本院判決如下：
    主  文
本件公訴不受理。
    理  由
一、公訴意旨略稱：被告丙○○與乙○○（由檢察官另行偵查）
    共同意圖為自己不法之所有，於民國94年9月24日下午6時許
    ，由乙○○駕駛車牌號碼不詳之竊得紅色轎車並搭載丙○○
    ，沿彰化縣二水鄉往雲林縣方向行駛，車上丙○○並帶著一
    把顯為兇器之自製的番刀，渠等2人開車閒逛伺機尋找下手
    行搶對象，行經雲林縣四湖鄉下鹿楊村66號前，乙○○見有
    一婦人甲○○揹著一位小孩子正徒步行走，乙○○即問丙○○「這個要搶嗎？」（台語），丙○○答「好」（台語），
    丙○○隨即要求乙○○將車緩緩開到該婦人旁，由丙○○獨
    自且未攜該番刀下車，徒步走向甲○○，佯稱問某人住址，
    順便打量甲○○身上是否有佩戴值錢財物，發現其脖子上有
    一條項鍊，故正當甲○○對丙○○回答不認識伊所稱之該人
    之際，丙○○就迅速以右手將甲○○脖子上的項鍊拉扯下來
    後，並立即跑上車，由乙○○迅速開車將丙○○載走。因認
    被告丙○○犯搶奪罪而有刑法第321條第1項第3款攜帶兇器
    竊盜情形，涉有刑法第326條第1項之加重搶奪罪嫌。
二、按已經提起公訴或自訴之案件，在同一法院重行起訴者，應
    諭知不受理之判決，並得不經言詞辯論為之，刑事訴訟法第
    303條第2款、第307條分別定有明文，此即所謂「一事不再
    理」之重訴禁止原則，旨為保障實體裁判之安定性，使同一
    被告就同一訴訟客體事實爭點及法律爭點，不受重複審判而
    設。又訴訟上所謂一事不再理之原則，於實質上一罪或裁判
    上一罪均有適用，故連續犯及牽連犯亦均有其適用，即連續
    犯或牽連犯之一部犯行經提起公訴或自訴者，其效力當然及
    於全部，縱令後之起訴（或自訴）事實較之繫屬在先之事實
    有減縮或擴張之情形，亦不失為同一案件。
三、上開公訴意旨所指被告用以犯本案搶奪之車輛，係被告於行
    搶前數日所竊，且行竊之目的即係計劃為供作搶奪之用，此
    為被告迭於警、偵訊及本院行準備程序時陳明：上開搶奪時
    所搭乘之車號不詳紅色自用小客車，係其為搶奪之用而先行
    下手於數日前行竊等語明確 (見警卷第22頁倒數第8行、偵
    卷第29頁倒數第8行、本院21頁背面)，是被告丙○○此部分
    所涉竊盜罪嫌，與其所涉搶奪罪嫌，明顯有方法、目的之牽
    連犯關係。又本件被告被訴自行或與乙○○共同基於意圖為
    自己不法所有之概括犯意，連續於附表所示之時間、地點，
    以附表所示竊取之方法，並攜帶附表所示各該時、地之兇器
    ，強盜他人財物等涉犯竊盜及強盜罪嫌之案件，業經臺灣彰
    化地方法院檢察署檢察官於民國95年1月4日提起公訴，有本
    院95年度訴字第77號刑事案卷可稽。該附表所示竊盜行為，
    與本案公訴事實所指之竊盜行為，時間接近，顯係基於概括
    之犯意，觸犯構成要件相同之罪名，有連續犯之裁判上一罪
    關係。茲公訴人於95年1月24日就與該案有裁判上一罪關係
    之同一案件 (指竊盜部分為連續犯，並與搶奪部分成立牽連
    犯之本案)，向本院重行起訴，依照上開說明，本件爰不經
    言詞辯論，逕為諭知不受理之判決。
據上論斷，應依刑事訴訟法第303條第2款、第307條判決如主文
。
中    華    民    國    95    年    5     月    10    日
                  刑事第二庭    審判長法  官  周淡怡
                                      法  官  周莉菁
                                      法  官  吳永梁
以上正本證明與原本無異。
如不服本判決，應於判決送達後十日內向本院提出上訴狀 (須附
繕本)。
告訴人或被害人對於判決如有不服具備理由請求檢察官上訴者，
其上訴期間之計算係以檢察官收受判決正本之日期為準。
中    華    民    國    95    年    5     月    10    日
                                      書記官  劉玫金


司法院資訊處製作；財團法人民間司法改革基金會備份。
